臺灣宜蘭地方法院刑事判決
111年度易字第218號
公  訴  人  臺灣宜蘭地方檢察署檢察官
被      告  林傳勇



上列被告因竊盜案件，經檢察官提起公訴（111年度偵字第3827
號），被告於準備程序中就被訴事實為有罪之陳述，本院告知被
告簡式審判程序之旨，並聽取當事人之意見後，裁定改依簡式審
判程序進行審理，並判決如下：
    主  文
林傳勇犯竊盜罪，處有期徒刑肆月，如易科罰金，以新臺幣壹仟
元折算壹日。未扣案之犯罪所得行車紀錄器壹組、點煙器壹個均
沒收，於全部或一部不能沒收或不宜執行沒收時，追徵其價額。
    犯罪事實
一、林傳勇意圖為自己不法之所有，於民國111年5月9日凌晨4時
    許，在宜蘭縣○○鄉○○○街00號前，徒手竊取趙思婷所管領之
    車牌號碼000-0000號自用小貨車，得手後離去，嗣經趙思婷
    報警，為警於同日10時許在宜蘭縣○○鄉○○路000號附近查獲
    （上開小貨車已尋獲發還被害人，車內之行車紀錄器1組、
    點煙器1個則遭拔除）。
二、案經趙思婷訴由宜蘭縣政府警察局羅東分局報告臺灣宜蘭地
    方檢察署檢察官偵查起訴。
    理  由
一、按除被告所犯為死刑、無期徒刑、最輕本刑為3年以上有期
    徒刑之罪或高等法院管轄第一審案件者外，於第一次審判期
    日前之準備程序進行中，被告先就被訴事實為有罪之陳述時
    ，審判長得告知被告簡式審判程序之旨，並聽取當事人、代
    理人、辯護人及輔佐人之意見後，裁定進行簡式審判程序，
    刑事訴訟法第273條之1第1項定有明文。經核本件被告林傳
    勇所犯係死刑、無期徒刑、最輕本刑為3年以上有期徒刑以
    外之罪，其於準備程序中就被訴事實為有罪之陳述，經法官
    告知簡式審判程序之旨，並聽取公訴人、被告之意見後，本
    院爰依首揭規定，裁定進行簡式審判程序。是本案之證據調
    查，依同法第273條之2規定，不受同法第159條第1項、第16
    1條之2、第161條之3、第163條之1及第164條至170條規定之
    限制，合先敘明。
二、上開犯罪事實，業據被告於警詢、偵查中、本院準備程序及
    簡式審判程序時坦承不諱（偵卷第9至10、39至42頁、本院
    卷第110、114頁），核與證人即告訴人趙思婷於警詢時證述
    之情節相符（偵卷第11至13頁），並有宜蘭縣政府警察局羅
    東分局扣押筆錄、扣押物品目錄表、扣押物品收據、贓物認
    領保管單、監視錄影畫面擷取照片、現場照片等（偵卷第16
    至26頁）附卷可稽，足認被告之任意性自白與事實相符，應
    可採信。本件事證明確，被告上開竊盜犯行堪以認定，應予
    依法論科。
三、核被告所為，係犯刑法第320條第1項之竊盜罪。復查被告前
    因毒品、竊盜等案件，經法院判刑確定，並經本院以108年
    度聲字第160號裁定定應執行有期徒刑1年1月確定；又因毒
    品、竊盜等案件，經法院判刑確定，並經本院以108年度聲
    字第247號裁定定應執行有期徒刑2年6月，並經臺灣高等法
    院以108年度抗字第780號裁定駁回抗告確定，上開各案經接
    續執行，於110年7月8日縮刑期滿而執行完畢等情，有臺灣
    高等法院被告前案紀錄表1份在卷可參，被告於受有期徒刑
    之執行完畢後，5年內故意再犯有期徒刑以上之罪，為累犯
    ；復按「刑法第47條第1項規定：『受徒刑之執行完畢，或一
    部之執行而赦免後，5年以內故意再犯有期徒刑以上之罪者
    ，為累犯，加重本刑至二分之一。』有關累犯加重本刑部分
    ，不生違反憲法一行為不二罰原則之問題。惟其不分情節，
    基於累犯者有其特別惡性及對刑罰反應力薄弱等立法理由，
    一律須加重最低本刑，於不符合刑法第59條所定要件之情形
    下，致生行為人所受之刑罰超過其所應負擔罪責之個案，其
    人身自由因此遭受過苛之侵害部分，對人民受憲法第8條保
    障之人身自由所為限制，不符憲法罪刑相當原則，牴觸憲法
    第23條比例原則。於此範圍內，有關機關應自本解釋公布之
    日起2年內，依本解釋意旨修正之。於修正前，為避免發生
    上述罪刑不相當之情形，法院就該個案應依本解釋意旨，裁
    量是否加重最低本刑」（司法院大法官釋字第775號解釋意
    旨參照）。故被告客觀上已該當刑法第47條第1項所定之累
    犯要件，然是否應依該規定加重其刑，仍應具體審酌個案情
    節決定。經查，被告前揭所述構成累犯部分，有部分為竊盜
    案件，可知其於前開案件判刑執行後，猶不思省悟，又再犯
    本件與構成累犯之案件罪質、罪名及侵害法益均相類之竊盜
    犯行，本院認適用刑法第47條累犯加重之規定並無罪刑不相
    當之情事，是依上開規定，加重其刑（依據司法院頒布之刑
    事判決精簡原則，主文得不記載累犯）。爰審酌被告不思以
    正當途徑賺取所需，反希冀不勞而獲，而以竊盜方式獲取不
    應得之財物，顯未能尊重他人之財產法益，法治觀念淡薄，
    所為實屬不該，復念其犯後坦承犯行之態度，前開小貨車亦
    已發還告訴人，然車內之行車紀錄器1組及點煙器1個尚未返
    還告訴人，亦未與告訴人達成和解，兼衡被告自陳入監前無
    業、無需其扶養之人之生活狀況，小學畢業之智識程度，暨
    其犯罪動機、手段，竊取財物之價值、對社會治安造成危害
    之程度及素行等一切情狀，量處如主文所示之刑，並諭知易
    科罰金之折算標準。
四、按犯罪所得，屬於犯罪行為人者，沒收之；前二項之沒收，
    於全部或一部不能沒收或不宜執行沒收時，追徵其價額；又
    犯罪所得已實際合法發還被害人者，不予宣告沒收或追徵，
    刑法第38條之1第1項前段、第3項、第5項分別定有明文。查
    本件被告所竊取行車紀錄器1組及點煙器1個，雖未扣案，然
    為被告犯罪所得，業據其供明在卷，且未返還告訴人，爰依
    刑法第38條之1第1項前段、第3項規定宣告沒收之，如全部
    或一部不能沒收或不宜執行沒收時，追徵其價額。
據上論斷，應依刑事訴訟法第284條之1、第273條之1第1項、第2
99條第1項前段，刑法第320條第1項、第47條第1項、第41條第1
項前段、第38條之1第1項、第3項，刑法施行法第1條之1第1項，
判決如主文。
本案經檢察官黃正綱提起公訴，檢察官張學翰到庭執行職務。
中　　華　　民　　國　　111 　年　　9 　　月　　14　　日
                    刑事第一庭  法  官  程明慧
以上正本證明與原本無異。
如不服本判決應於收受本判決後20日內向本院提出上訴書狀，並
應敘述具體理由。若未敘述理由者，應於上訴期間屆滿後20日內
向本院補提理由書狀（均須按他造當事人之人數附繕本）。
                                書記官  高雪琴
中　　華　　民　　國　　111 　年　　9 　　月　　14　　日
附錄本案論罪科刑法條：
中華民國刑法第320條第1項
意圖為自己或第三人不法之所有，而竊取他人之動產者，為竊盜
罪，處5年以下有期徒刑、拘役或50萬元以下罰金。